臺灣臺南地方法院臺南簡易庭民事判決　
111年度南簡字第576號
原      告  高雨利  


被      告  呂英兒  

訴訟代理人  吳俊賢  
上列當事人間請求侵權行為損害賠償（交通）事件，經本院於民
國111年6月23日言詞辯論終結，茲判決如下：  
    主  文
一、被告應給付原告新臺幣22萬9,519元，及自民國110年7月9日
    起至清償日止，按週年利率5％計算之利息。
二、原告其餘之訴駁回。
三、訴訟費用新臺幣1,000元由被告負擔新臺幣300元，餘由原告
    負擔。
四、本判決原告勝訴部分得假執行。但被告如以新臺幣23萬元為
    原告預供擔保後，得免為假執行。
五、原告其餘假執行之聲請駁回。
    事實及理由
一、原告主張：
  ㈠被告於民國109年7月15日7時48分許，駕駛車牌號碼0000-00
    號自用小客車，沿臺南市○○區○○路0段000巷○○○○○○○○○○路段
    00號前時，適原告騎乘車牌號碼000-000號普通重型機車（
    下稱原告機車），由南往北行駛至上開路段欲左轉時，因被
    告疏未注意車前狀況，且車速過快，自後方撞及原告機車，
    致原告受有胸椎第十二節壓迫性骨折、腦震盪、多處挫傷及
    擦傷，並致原告機車受損。是依侵權行為損害賠償之規定，
    請求被告賠償下列損害：①醫療費用新臺幣（下同）15萬8,5
    00元、②購買背架費用9,000元、③就醫車資5,040元、④看護
    費用19萬8,000元、⑤原告機車修理費9,250元、⑥不能工作損
    失18萬3,600元、⑦精神慰撫金60萬元，合計116萬3,390元。
  ㈡並聲明：
　1.被告應給付原告116萬3,390元，及自起訴狀繕本送達翌日起
    至清償日止，按週年利率5%計算之利息。
　2.請准供擔保得為假執行。
二、被告則以：
  ㈠伊對原告請求之醫療費用15萬8,500元、購買背架費用9,000
    元、就醫車資5,040元及不能工作損失18萬3,600元等部分均
    不爭執；但就看護費用部分，應按每日1,200元計算，同意
    給付10萬8,000元，另就原告機車修理費部分，應扣除折舊
    ，精神慰撫金之請求金額亦過高。又本件事故責任經臺南市
    車輛行車事故委員會鑑定結果，認原告起駛左轉未注意左右
    來車，為肇事主因，被告未注意車前狀況，僅為肇事次因，
    依民法第217條第1項規定，原告應自行負擔70％過失責任。
  ㈡並聲明：原告之訴駁回；如受不利判決，請准供擔保免為假
    執行。
三、本院之判斷：　　
　㈠經查：
　1.原告主張其與被告於上開時、地發生車禍，致受有體傷及車
    所之情，為被告所不爭執，此部分事實，自堪認定。
　2.又本件車禍肇事原因，經臺南市車輛行車事故委員會鑑定及
    覆議委員會結果覆議結果，均認原告起駛左轉未注意左右來
    車，為肇事主因，被告未注意車前狀況，為肇事次因，復經
    本院依職權調閱本院110年度交簡字第1897號刑事卷宗，可
    資認定。且兩造於本院審理時均同意按7（原告）：3（被告
    ）之比例分擔過失責任（見南簡卷第38頁），原告嗣再具狀
    否認與有過失，或陳稱應各負擔五成過失責任等情詞，均難
    認可採。
　㈡按因故意或過失，不法侵害他人之權利者，負損害賠償責任
    ；不法侵害他人之身體或健康者，對於被害人因此喪失或減
    少勞動能力或增加生活上之需要時，應負損害賠償責任；
　　不法侵害他人之身體、健康、名譽、自由、信用、隱私、貞
    操，或不法侵害其他人格法益而情節重大者，被害人雖非財
    產上之損害，亦得請求賠償相當之金額；不法毀損他人之物
    者，被害人得請求賠償其物因毀損所減少之價額。民法第18
    4條第1項、民法第193條第1項、第195條第1項及第196條分
    別定有明文。又依民法第196條請求賠償物被毀損所減少之
    價額，得以修復費用為估定之標準，但以必要者為限（例如
    ：修理材料以新品換舊品，應予折舊）。
  ㈢茲就原告請求之項目及金額，應否准許，審酌如下：
  1.醫療費用15萬8,500元、背架費用9,000元、就醫車資5,040
    元、不能工作損失18萬3,600元、看護費用10萬8,000元及車
    損924元（扣除折舊後）部分，已據兩造所同意（見南簡卷
    第39頁），應予准許。 
  2.精神慰撫金：按慰撫金之賠償須以人格權遭遇侵害，使精神
    上受有痛苦為必要，其核給之標準固與財產上損害之計算不
    同，然非不可斟酌雙方身分資力與加害程度，及其他各種情
    形核定相當之數額（最高法院51年度台上字第223判例參照
    ）；又非財產上損害之慰撫金數額，究竟若干為適當，應斟
    酌兩造身分、地位及經濟狀況，俾為審判之依據（最高法院
    85年度台上字第511號裁判要旨參照）。查原告因本件車禍
    受有胸椎第十二節壓迫性骨折、腦震盪、多處挫傷與擦傷之
    傷害等傷勢並接受手術，因體傷、醫療、復健及行動不便，
    致生精神上痛苦，自得請求被告給付精神慰撫金。審酌原告
    為53年次生、五專畢業，之前為證券公司內勤人員，月薪約
    6萬1,200元，109年度總所得約80萬元，名下有不動產及股
    票等財產總額約623萬元；被告則為60年次生、碩士學歷，
    任職臺灣中小企業銀行，109年度總所得約126萬元，名下有
    不動產及股票等財產總額約291萬元等情，有兩造之戶籍資
    料及109年稅務電子閘門財產所得調件明細表等可參；暨原
    告因上開傷害所受精神上痛苦程度、兩造過失責任比例等一
    切情狀，認其得請求之精神慰撫金應以30萬元為當，逾此金
    額之請求，則不予准許。
  3.綜上，原告因本件車禍所受之損害金額，共計為76萬5,064
    元（即醫療費用15萬8,500元＋背架費用9,000元＋就醫車資5,
    040元＋不能工作損失18萬3,600元＋看護費用10萬8,000元＋車
    損924元＋精神慰撫金30萬元＝76萬5,064元），已堪認定。
  ㈢再按損害之發生或擴大，被害人與有過失者，法院得減輕賠
    償金額，或免除之，民法第217條第1項定有明文。本件原告
    對於車禍之發生，同有過失，應負擔70％過失責任，已如前
    述。故原告請求被告賠償，應有上開過失相抵原則適用，並
    以原告之責任比例減輕被告賠償責任。據此，被告應賠償原
    告之金額為22萬9,519元（即76萬5,064元×30%＝22萬9,519元
    ，元以下四捨五入）。
  ㈣末按給付無確定期限者，債務人於債權人得請求給付時，經
    其催告而未為給付，自受催告時起，負遲延責任。其經債權
    人起訴而送達訴狀，或依督促程序送達支付命令，或為其他
    相類之行為者，與催告有同一之效力；遲延之債務，以支付
    金錢為標的者，債權人得請求依法定利率計算之遲延利息；
    應付利息之債務，其利率未經約定，亦無法律可據者，週年
    利率為5％，民法第229條第2項、第233條第1項前段、第203
    條分別定有明文。本件原告請求被告給付之損害賠償，並無
    給付之確定期限，是依上開說明，原告併請求被告應自起訴
    狀繕本送達翌日即110年7月9日起（見交簡附民卷第65頁）
    至清償日止，按年息5％計算之遲延利息，亦屬有據，併應准
    許。
四、綜上所述，原告依侵權行為損害賠償之規定，請求被告給付
    22萬9,519元，及自110年7月9日起至清償日止，按年息5％計
    算之利息，為有理由，應予准許；逾此部分之請求，則屬無
    據，應予駁回。
五、本件原告勝訴部分，係屬民事訴訟法第427 條第1 項簡易訴
    訟事件所為被告敗訴之判決，依同法第389 條第1 項第3 款
    規定，應依職權宣告假執行。另依同法第390條第2 項規定
    ，併依職權酌定被告得免為假執行之擔保金額。至原告敗訴
    之部分，此部分假執行之請求，亦無所附麗，應併予駁回。
六、本件訴訟費用為1,000元（即車損裁判費），應依兩造勝敗
    比例（即過失責任比例），由被告負擔300元，餘由原告負
    擔。
七、本件事證已臻明確，兩造其餘攻擊或防禦方法、未經援用之
    證據，經本院斟酌後認為均不足以影響本判決之結果，無庸
    再論斷，併此敘明。
八、訴訟費用負擔之依據：民事訴訟法第79條。
中　　華　　民　　國　　111 　年　　7 　　月　　29　　日
              　　臺南簡易庭  法  官  陳淑卿
以上正本係照原本作成。
如不服本判決，應於送達後20日內，向本院提出上訴狀並表明上
訴理由，如於本判決宣示後送達前提起上訴者，應於判決送達後
20日內補提上訴理由書（須附繕本）。如委任律師提起上訴者，
應一併繳納上訴審裁判費。
中　　華　　民　　國　　111 　年　　8 　　月　　1 　　日
                              書記官  謝璧卉